臺北高等行政法院判決
　　　　　　　　　　　　　　　　　　 96年度訴字第00628號
　　　　　　　　　　　　　　　.
原　　　告　甲○○
被　　　告　財政部臺北市國稅局
代　表　人　陳文宗（局長）
訴訟代理人　乙○○
上列當事人間因營業稅事件，原告不服財政部中華民國95年12月
21日台財訴字第09500511820 號訴願決定，提起行政訴訟。本院
判決如下：
　　主  文
原告之訴駁回。
訴訟費用由原告負擔。
　　事  實
一、事實概要：原告未依規定申請營業登記，於91年1 月1 日至
    92年2 月21日間銷售勞務（系統維護費），金額合計新臺幣
    （下同）3,250,000 元，而未申報銷售額及繳納營業稅，案
    經財政部臺灣省北區國稅局所屬三重稽徵所（下稱三重稽徵
    所）查獲，通報被告審理違章成立，除核定補徵原告營業稅
    額162,500 元外，並按其所漏稅額處2 倍罰鍰325,000 元。
    原告不服，申請復查變更原罰鍰處分金額為162,500 元，並
    駁回其餘復查。原告提起訴願經決定駁回後，遂提起本件行
    政訴訟。原告未於言詞辯論期日到場，僅提出書狀為聲明、
    陳述。
二、兩造聲明：
　　(一)原告聲明：訴願決定、復查決定及原處分均撤銷。
　　(二)被告聲明：駁回原告之訴。
三、兩造之爭點：原告主張其應適用小規模營業人按稅率1%課徵
                營業稅，是否有據？
　　(一)原告主張之理由：
      1.按營業稅法第12條規定：「小規模營業人及其他經財政
        部規定免予申報銷售額之營業人，其營業稅稅率為1%…
        前2 項小規模營業人，指第11條及第12條所列各業以外
        之規模狹小，平均每月銷售額未達財政部規定標準而按
        查定課徵營業稅之營業人。」同法施行細則第9 條亦規
        定：「本法稱小規模營業人，指規模狹小，交易零星，
        每月銷售額未達使用統一發票標準之營業人。」又財政
        部75.7.12 台財稅第7526254 號函：「訂定營業人使用
        統一發票銷售額標準為平均每月新台幣20萬元…。」
      2.查原告因具有電腦網路設計、維護之經驗，於91年經介
        紹認識紅陽科技股份有限公司（下稱紅陽公司），剛開
        始承作零星網路維護工作，之後正式為該公司負責北區
        客戶電腦系統維護工作，由於客戶數量多，常找臨時技
        術員幫忙。惟因原告無資金，且臨時員須付現金，為解
        決付款問題，乃請該公司隨時支應現金，惟公司會計要
        求提供發票報帳，經朋友建議可依附公司開發票，乃取
        得瓏騰國際貿易有限公司（下稱瓏騰公司）開立91年承
        作全部電腦系統維護款計1,250,000元及92年全部計200
        萬元等。因此，原告自91年1 月1 日承作到92年12月31
        日結束，每月維護工作不到20萬元。原應按月計價領款
        ，後因紅陽公司會計要求須提供發票，乃拖延至91年9
        月認識瓏騰公司時才取得發票請款，至92年2 月21日始
        因須用款項而將92年度至92年12月31日止預計工作量近
        200萬元向紅陽公司預支款項。故發票至2 月即開到200
        萬元之請款，惟實際工作期間則至92年12月31日止。
      3.又原告僅屬維護電腦工作之工人，剛出來創業，對於稅
        法規定不瞭解，始未辦理登記，原核定按發票日期計算
        至92年2 月21日止，顯違反常理，蓋按承作金額分析91
        年全年維護費125 萬元，每月約10萬元。92年2 月21日
        止，第2 個月維護費竟達200 萬元，平均每月100 萬元
        ，差距甚大，實不合理。況依三重稽徵所查得結果及原
        告說明書，明知原告並未辦登記，無正常請款發票，92
        年2 月因原告須資金，乃向紅陽公司借款，將未到期之
        維護工作款預支告貸，始有92年2 月21日止就開立200
        萬元發票請款，並非如原核以發票日期為準計算工作期
        間。
    (二)被告主張之理由：
      1.卷查，原告未辦營業登記，於首揭期間銷售勞務收取紅
        陽公司之系統維護費325 萬元，而未申報銷售額繳納營
        業稅之違章事實，有三重稽徵所94年1 月1 日北區國稅
        三重三字第0940000487號函、原告撥領款明細表2 紙、
        紅陽公司撥款申請書35紙、原告之談話筆錄、瓏騰公司
        開立與紅陽公司之發票16紙等相關資料影本附卷可稽，
        而原告承作電腦系統維護工作係屬勞務承攬業，紅陽公
        司俟原告工作完成後，始給付報酬，依營業人開立銷售
        憑證時限表，其開立憑證之時限為「收款時」，為此前
        述16紙發票日最後開立日既為92年2 月21日，且發票品
        名皆為「系統維護費」，原告與紅陽公司間之勞務承攬
        應於92年2 月21日止至為明確，則原告自91年1 月1 日
        起迄92年2 月21日止，營業額計3,250,000 元，平均每
        個月銷售額為232,143 元，已逾20萬元，並非小規模營
        業人，原核定以稅率5 ﹪計算補徵營業稅162,500 元，
        尚無不合。原告辯稱實際工作時間到92年12月31日止，
        每月收入未達20萬元，應屬小規模營業人云云，核不足
        採。
      2.至於罰鍰部分，原告於93年11月18日於三重稽徵所談話
        筆錄承認「91年及92年取得紅陽公司之付款…。」「透
        過同業朋友高先生介紹取得瓏騰國際貿易有限公司發票
        。」「未辦理營業登記，目前已無營業。」原告明知營
        業行為應辦理營業登記並開立發票予買受人，卻取據第
        三人瓏騰公司發票予交易相對人，是原告對上開違章事
        實，實有認識，自有過失，被告依營業稅法第51條第3
        款規定處以漏稅罰，亦無不合。
　　理  由
一、本件原告起訴時，被告之代表人為凌忠嫄，嗣於訴訟中變更
    為陳文宗，茲據新任代表人具狀聲明承受訴訟，經核無不合
    ，應予准許。又原告經合法通知，未於言詞辯論期日到場，
    核無行政訴訟法第218 條準用民事訴訟法第386 條各款所列
    之情事，爰依被告之聲請，由其一造辯論而為判決，均合先
    敘明。
二、按「在中華民國境內銷售貨物或勞務及進口貨物，均應依本
    法規定課徵營業稅。」「營業人之總機構及其他固定營業場
    所，應於開始營業前，分別向主管稽徵機關申請營業登記。
    」「營業人銷售貨物或勞務，應依本法營業人開立銷售憑證
    時限表規定之時限，開立統一發票交付買受人。」「營業人
    除本法另有規定外，不論有無銷售額，應以每2 月為1 期，
    於次期開始15日內，填具規定格式之申報書，檢附退抵稅款
    及其他有關文件，向主管稽徵機關申報銷售額、應納或溢付
    營業稅額。其有應納稅額者，應先向公庫繳納後，檢同繳納
    收據一併申報。」「營業人有左列情形之一者，主管稽徵機
    關得依照查得之資料，核定其銷售額及應納稅額並補徵之：
    …三、未辦妥營業登記，即行開始營業，…而未依規定申報
    銷售額者。」「納稅義務人，有左列情形之一者，除追繳稅
    款外，按所漏稅額處1 倍至10倍罰鍰，並得停止其營業：一
    、未依規定申請營業登記而營業者。」加值型及非加值型營
    業稅法（下稱營業稅法）第1 條、第28條前段、第32條第1
    項前段、第35條第1 項、第43條第1 項第3 款及第51條第1
    款分別定有明文。
三、經查，原告未依規定申請營業登記，於91年1 月1 日至92年
    2 月21日間，承攬紅陽公司之系統維護工作而銷售勞務，計
    收取系統維護費金額計3,250,000 元，未依規定開立統一發
    票，卻取具訴外人瓏騰公司開立之發票16紙交付紅陽公司，
    而未申報銷售額及繳納營業稅等情，為原告所不爭，並有原
    告之談話筆錄、承諾書、撥領款明細表2 紙及紅陽公司撥款
    申請書35紙、前開統一發票16紙可稽（見原處分卷第51-54
    、63-86 頁），堪信為真實。故被告以原告未辦妥營業登記
    即開始營業，而未依規定申報銷售額，乃依營業稅法第43條
    第1 項第3 款規定，依查得前開銷售額，核定補徵營業稅額
    162,500 元外，並依同法第51條第1 款規定，審酌原告係第
    一次被查獲，已不再繼續營業，且以書面承認違章事實及承
    諾繳清罰鍰，並已於94年4 月29日補繳稅款（見原處分卷第
    90頁）等情節，按原告所漏稅額處以1 倍罰鍰計162,500 元
    （計至百元止），揆諸前揭法條規定，並無不合。
四、原告起訴雖主張：依會計年度計算標準，其91年營業額為1,
    250,000 元，又92年係因其需用款項，乃於92年2 月底向紅
    陽公司預先支應92年度全年度承作之款項，是92年全年度營
    業額為2,000,000 元，核計其每月營業額均不超過20萬元，
    應適用小規模營業人依1﹪課徵營業稅等語。
五、惟查：
    (一)按營業稅之課徵客體係營業人之銷售行為，與會計年度計
      算標準無涉；而「勞務承攬業，凡以提供勞務為主，約定
      行為人完成一定工作之營業，其開立憑證之時限以收款時
      為限。」為營業人開立銷售憑證時限表所規定。原告承作
      電腦系統維護工作係屬勞務承攬業，紅陽公司俟原告工作
      完成後，始給付報酬，依上揭營業人開立銷售憑證時限表
      ，其開立憑證之時限為「收款時」，準此，被告查得原告
      取具訴外人瓏騰公司名義開立而交付予紅陽公司之前開16
      紙發票日，其最後開立日既為92年2 月21日，且發票品名
      皆為「系統維護費」，原告與紅陽公司間之勞務承攬應於
      92年2 月21日止，洵堪認定，則原告自91年1 月1 日起迄
      92年2 月21日止，營業額計3,250,000 元，平均每個月銷
      售額為232,143 元，已逾20萬元，並非小規模營業人，原
      核定以稅率5﹪計算補徵營業稅162,500 元，尚無不合。
    (二)又按，「當事人主張事實，須負舉證責任，倘其所提出之
      證據，不足為主張事實之證明，自不能認其主張之事實為
      真實。」（改制前行政法院36年度判字第16號判例參照）
      。原告辯稱實際工作時間自91年1 月1 日到92年12月31日
      止，91年度因拖延至91年9 月取得瓏騰公司之發票才請款
      ，92年度因92年2 月21日需用款項，才先行預支該年度全
      部工作款項200 萬元云云，已與常情有違，原告於訴訟中
      雖補提示紅陽公司名義出具之證明書影本為證（見本院卷
      第7 頁），惟該證明書為私文書，其形式及實質內容之真
      正，均須原告為證明，尚無法僅依前開書證，即認原告所
      述為真，原告復未能提出其他具體證據以為證明，自難信
      其主張為真實，原告執此主張被告查得系爭銷售額3,250,
      000 元，為其91年1 月至92年12月之銷售額，核計每月銷
      售未達20萬元，應適用小規模營業人依1%課徵營業稅，自
      無足採。
    (三)又查，原告於93年11月18日於三重稽徵所調查時，已承認
      因未辦理營業登記，透過同業朋友高先生介紹取得瓏騰公
      司而交付予紅陽公司等情在卷（見原處分卷第77頁），則
      原告明知營業行為應辦理營業登記，並開立發票予買受人
      ，卻取具訴外人瓏騰公司之發票予交易相對人，足認原告
      對上開違章事實，已有認識而故意為之，被告依營業稅法
      第51條第1 款規定處以漏稅罰，亦屬有據。
六、綜上所述，原處分（復查決定）於法並無違誤，訴願決定予
    以維持，亦無不合，原告仍執前詞，訴請撤銷，為無理由，
    應予駁回。
據上論結，本件原告之訴為無理由，爰依行政訴訟法第98條第1
項前段、第218 條、民事訴訟法第385 條第1 項前段，判決如主
文。
中　　華　　民　　國　　96　　年　 　9　　月　 19  　 日
                        第二庭審判長法  官　徐瑞晃
                                    法  官　畢乃俊
                                    法  官　蕭惠芳
上為正本係照原本作成。
如不服本判決，應於送達後20日內，向本院提出上訴狀並表明上
訴理由，如於本判決宣示後送達前提起上訴者，應於判決送達後
20日內補提上訴理由書（須按他造人數附繕本）。
中　　華　　民　　國　　96　　年　 　9　　月　 19  　 日
          　　　　　　      　　　　書記官  李淑貞
